# 请教陈版主关于收入确认“总额法”和“净额法”的问题

提问人：EYJoanTao 时间：2019-04-28 20:43:47
陈版主，您好！咨询您一个关于贸易销售收入确认的问题。我们的被审计单位是一家去年刚成立的外贸公司 (主要为国外客户在国内代理采购原材料)，该公司执行旧准则《企业会计制度》，请问在企业会计制度下我们能否参考《计学撮要》里对委托人或是代理人的四项判断标准来分析公司的贸易销售收入应该采用 “总额法” 还是 “净额法”，还是我们只能按照如下《企业会计制度》对销售商品收入的规定对公司的收入确认做分析判断：
《企业会计制度》
第五章　收入
第八十四条
收入，是指企业在销售商品、提供劳务及让渡资产使用权等日常活动中所形成的经济利益的总流入，包括主营业务收入和其他业务收入。收入不包括为第三方或者客户代收的款项。企业应当根据收入的性质，按照收入确认的原则，合理地确认和计量各项收入。
第八十五条
销售商品的收入，应当在下列条件均能满足时予以确认：（一）企业已将商品所有权上的主要风险和报酬转移给购货方；（二）企业既没有保留通常与所有权相联系的继续管理权，也没有对已售出的商品实施控制；（三）与交易相关的经济利益能够流入企业；（四）相关的收入和成本能够可靠地计量。
第八十六条
销售商品的收入，应按企业与购货方签订的合同或协议金额或双方接受的金额确定。现金折扣在实际发生时作为当期费用；销售折让在实际发生时冲减当期收入。现金折扣，是指债权人为鼓励债务人在规定的期限内付款，而向债务人提供的债务减让；销售折让，是指企业因售出商品的质量不合格等原因而在售价上给予的减让。
第八十七条
企业已经确认收入的售出商品发生销售退回的，应当冲减退回当期的收入；
年度资产负债表日及以前售出的商品，在资产负债表日至财务会计报告批准报出日之间发生退回的，应当作为资产负债表日后调整事项处理，调整资产负债表日编制的会计报表有关收入、费用、资产、负债、所有者权益等项目的数字。
谢谢！

回答人：chenyiwei
《企业会计制度》下没有对总额法/净额法问题的规定，一般按照开票方式确认收入，即按照总额开票的，则按总额确认收入。当然，参照准则下的总额法/净额法判断标准也并非不可以。

提问人：cpayork 时间：2019-06-25 11:29:23
请问陈版主，我审计的一家代理进口汽车的贸易公司代理国内客户进口汽车，国内客户向贸易公司缴纳 3 成定金，由贸易公司向国外厂商进口国内客户所需型号的汽车，由贸易公司向国外厂商开具信用证进口汽车，进口报关后存放在贸易公司仓库，国内客户支付剩余的 7 成价款后，向贸易公司提车完成交易。请问，根据新企业会计准则的收入准则的特殊交易事项第34 条的规定，该贸易公司是主要责任方还是代理方？贸易公司的收入应该采用金额法还是全额法？谢谢！

回答人：chenyiwei
按净额法可能性更大，该贸易公司不能主导车辆的使用或出售并从中获益，故在转让前不控制该商品。

提问人：胡乱唱歌 时间：2019-08-09 16:51:05
请问陈版：公司采取联营模式销售产品，即：公司给供应商提供柜台，由供应商业务员直接销售给终端消费者，但款项由公司收取，每月根据实际销售与供应商结算采购成本，并在业务系统中同时进行入库和出库操作，供应商开具增值税发票。在该种模式下，应该按总额法还是净额法确认收入？是否会存在风险？

回答人：chenyiwei
应按净额法。这就是典型的商场与专柜之间的合作模式。

提问人：1258449480 时间：2019-12-05 16:14:18
请假陈版，汽车行业的供应链系统；客户委托企业生产的零部件，假设该零部件有三种材料组成，其中一种材料，客户会指定供应商并指定价格，这种情况下，是采用总额法还是净额法确认收入？

回答人：chenyiwei
需看合同条款，有可能是净额法。

提问人：鞋带松了 时间：2019-12-11 11:20:28
请教陈版主，在影视行业中A 公司作为主投方，其收取B、C、D 公司的投资款进行影片拍摄，在影片上映时以往我们是通过成本备抵原各投资方的投资款（也就是净额法），在新的收入准则中，认为理解上有歧义，部分认为新收入准则中 A 公司作为主投方，能够主导该影片的发行并获得主要的经济利益，所以倾向于总额法更为合理，但是部分支持使用净额法的观点是影片各投资方都是风险共担，故采用净额法更符合实际情况，不会出现虚增收入和成本的情况。
请教陈版主，在影视行业中影片投资拍摄中采用总额法还是净额法更合理？
谢谢

回答人：chenyiwei
新准则下对此类合作摄制的牵头方或主导方，应采用总额法更合理。
1943 、请教陈版主，同一控制下两股东控制权发生变更，两股东各自合并报表将如何编制目录